【裁判字號】    95,易,735
【裁判日期】    950609
【裁判案由】    毒品危害防制條例
【裁判全文】
臺灣板橋地方法院刑事判決               95年度易字第735號
公  訴  人  臺灣板橋地方法院檢察署檢察官
被      告  甲○○
上列被告因違反毒品危害防制條例案件，經檢察官提起公訴（95
年度毒偵字第2372號），本院受理後被告為有罪之陳述，經合議
庭裁定由受命法官獨任進行簡式審判程序，判決如下：
    主  文
甲○○施用第二級毒品，累犯，處有期徒刑柒月。
    事  實
一、甲○○前於民國88年間因施用毒品案件，經裁定送觀察、勒
    戒後，認無繼續施用毒品之傾向，經臺灣板橋地方法院檢察
    署檢察官於88年4 月23日以88年度偵字第8784號為不起訴處
    分確定；復於89年間因施用毒品案件，經裁定送觀察、勒戒
    後，認有繼續施用毒品之傾向，經本院裁定令入戒治處所施
    以強制戒治並提起公訴，其中強制戒治部分於90年2 月21日
    期滿執行完畢，起訴部分則經本院於89年4 月20日以89年度
    易字第1097號判處有期徒刑五月，於89年5 月19日確定，並
    於90年3 月23日易科罰金執行完畢；又於92年間因施用毒品
    案件，經臺灣臺北地方法院於93年6 月17日以93年度易字第
    552 號判處有期徒刑六月，於93年7 月19日確定，並於93年
    9 月2 日易科罰金執行完畢（構成累犯）；另於94年間再因
    施用毒品案件，經本院於94年5 月31日以94年度易字第393
    號判處有期徒刑六月，於94年7 月18日確定，並於95 年3月
    16日易科罰金執行完畢（未構成累犯）。猶不知悔改，復基
    於施用第二級毒品甲基安非他命（起訴書載為安非他命）之
    犯意，於前述強制戒治執行完畢釋放後五年內之94年11月4
    日晚上10時許，在姓名年籍不詳、綽號「阿財」之成年男性
    友人位於臺北縣三重市之住處，以「阿財」所有之吸食器點
    火燒烤後吸食煙霧之方式，施用第二級毒品甲基安非他命一
    次。嗣因施用毒品前案經臺灣板橋地方法院檢察署檢察官傳
    拘執行無著發布通緝後，始於94年11月5 日下午1 時許，在
    臺北縣三重市○○○路350 巷口為警查獲，採尿驗悉。
二、案經臺北縣政府警察局三重分局報請臺灣板橋地方法院檢察
    署檢察官偵查起訴，經本院合議庭裁定以簡式審判程序審理
    。
    理  由
一、訊據被告甲○○於本院審理時對其於上揭時、地施用第二級
    毒品甲基安非他命之犯行，業已坦承不諱。又被告經警詢問
    後所採集之尿液經送檢驗結果，呈施用第二級毒品甲基安非
    他命之陽性反應，有臺灣檢驗科技股份有限公司於94年11月
    17日出具之濫用藥物尿液檢驗報告一件附卷可稽。再者被告
    前於88年間因施用毒品案件，經裁定送觀察、勒戒後，認無
    繼續施用毒品之傾向，經臺灣板橋地方法院檢察署檢察官於
    88年4 月23日以88年度偵字第8784號為不起訴處分確定；復
    於89年間因施用毒品案件，經裁定送觀察、勒戒後，認有繼
    續施用毒品之傾向，經本院裁定令入戒治處所施以強制戒治
    並提起公訴，其中強制戒治部分於90年2 月21日期滿執行完
    畢，此有臺灣高等法院被告前案紀錄表附卷可參，是被告乃
    經強制戒治執行完畢釋放後，五年內再犯施用毒品之犯行，
    至為灼然。綜上，足認被告自白與事實相符，罪證明確，犯
    行洵堪認定。
二、查甲基安非他命係毒品危害防制條例第2 條第2 項第2 款所
    列之第二級毒品。核被告所為，係犯毒品危害防制條例第10
    條第2 項之施用第二級毒品罪。被告於施用毒品甲基安非他
    命而持有該毒品之低度行為，應為施用之高度行為所吸收，
    不另論罪。又查被告曾於89年間因施用毒品案件，經裁定送
    觀察、勒戒後，認有繼續施用毒品之傾向，經本院裁定令入
    戒治處所施以強制戒治並提起公訴，起訴部分經本院於89年
    4 月20日以89年度易字第1097號判處有期徒刑五月，於89年
    5 月19日確定，並於90年3 月23日易科罰金執行完畢；又於
    92年間因施用毒品案件，經臺灣臺北地方法院於93年6 月17
    日以93年度易字第552 號判處有期徒刑六月，於93年7 月19
    日確定，並於93年9 月2 日易科罰金執行完畢，有臺灣高等
    法院被告前案紀錄表在卷可按，其於有期徒刑執行完畢後五
    年內，再犯本案之罪，係屬累犯，應依刑法第47條規定加重
    其刑。爰審酌被告年值青壯，曾因施用毒品前案遭多次判刑
    處罰，猶未戒絕，不思尋求正當之身心發展，竟仍施用足以
    導致精神障礙、性格異常，甚至造成生命危險之毒品，戕害
    一己之身心健康，對社會治安可能之危害程度非微，惟其於
    犯罪後尚能坦承犯行等一切情狀，量處如主文所示之刑，以
    示懲儆。
據上論斷，應依刑事訴訟法第273 條之1 第1 項、第299 條第1
項前段，毒品危害防制條例第10條第2 項，刑法第11條前段、第
47條，判決如主文。
本案經檢察官朱立豪到庭執行職務
中    華    民    國    95    年    6     月    9     日
                  刑事第十七庭    法  官  張江澤
以上正本證明與原本無異。
如不服本判決，應於判決送達後十日內，向本院提出上訴狀。
                                  書記官  林怡秀
中    華    民    國    95    年    6     月    9     日
附錄本案論罪科刑法條全文：
毒品危害防制條例第10條
施用第一級毒品者，處六月以上五年以下有期徒刑。
施用第二級毒品者，處三年以下有期徒刑。


司法院資訊處製作；財團法人民間司法改革基金會備份。
